Netanel David Jamilis

Información Básica

Java Developer en Globant.

Freelance Software Developer en Pymesoft Argentina.

Estudiante de Ingeniería Informática en la Universidad de Buenos Aires.

Graduado de la Escuela Técnica ORT con especialización en Electrónica y del curso de desarrollo de software Codo a Codo del Gobierno de la Ciudad de Buenos Aires.

Experiencia Laboral

Globant Java Developer

Diciembre 2020 - Presente

Mis responsabilidades incluyeron, pero no se limitaron a:

• Desarrollar y mantener plugins corporativos

Pymesoft Argentina Freelance Software Developer Diciembre 2018 - Presente Mis responsabilidades incluyeron, pero no se limitaron a:

- Desarrollar, mantener y brindar soporte técnico del Sistema de Control de Personal Pymesoft
- Desarrollar, mantener y brindar soporte técnico del Sistema de Liquidación de Sueldos Pymesoft
- Desarrollo web

Sociedad Hebraica Argentina Lider de grupo

Marzo 2014 - Diciembre 2018

Mis responsabilidades incluyeron, pero no se limitaron a:

- Guiar un grupo
- Planificar y llevar a cabo actividades
- Educar

Educación

Universidad de Buenos Aires

2015 - Presente

Estudiante de Ingeniería en Informática

Escuela Técnica ORT

2009 - 2014

Bachiller Técnico con Orientación en Electrónica

Conocimientos

Lenguajes de programación: C, C++, Java, Javascript, Object Pascal, Python

Otros lenguajes: SQL, TeX, HTML, CSS

Frameworks y otros: Bootstrap, Git, Maven, Pandas

Paradigmas de programación y técnicas de diseño de algoritmos: Programación procedural, programación orientada a objetos, programación dinámica, división y conquista, metodologías greedy

Metodologías ágiles: SCRUM

0015